【裁判字號】    98,財管,59
【裁判日期】    981120
【裁判案由】    選任遺產管理人
【裁判全文】
臺灣桃園地方法院民事裁定              98年度財管字第59號
聲  請  人  財政部臺北市國稅局
法定代理人  乙○○
代  理  人  甲○○
被 繼承 人  丙○○（亡）
遺產管理人  林清漢律師
上列聲請人請求指定遺產管理人事件，本院裁定如下：
    主  文
選任林清漢律師為被繼承人丙○○（男，民國○○年○月○○日生，
身分證統一編號：Ｚ000000000號，生前最後住所：桃園縣中壢市
○○路156巷28號）之遺產管理人。
准對被繼承人之大陸地區以外之繼承人為承認繼承之公示催告。
聲請人應於收受本裁定之日起貳拾日內，將本裁定登載於公報、
新聞紙或其他相類之傳播工具。
如有被繼承人丙○○之大陸地區以外之繼承人，應自本公示催告
最後登載公報、新聞紙或其他相類之傳播工具之日起壹年內向本
院陳報承認繼承，如不於公示期限內申報承認繼承時，被繼承人
之遺產於大陸地區之繼承人依法繼承、清償債權並交付遺贈物後
有賸餘者歸屬國庫。
聲請程序費用由被繼承人丙○○之遺產負擔。
    理  由
一、按繼承開始時，繼承人有無不明，而無親屬會議，或親屬會
    議未於民法第1177條所定1 個月內選定遺產管理人時，利害
    關係人得聲請法院選任遺產管理人，同法第1178條第2 項前
    段亦有明文規定。
二、本件聲請意旨略以：被繼承人丙○○業於民國96年2 月19日
    死亡，而被繼承人之各順位繼承人均已拋棄繼承，而聲請人
    對被繼承人有稅捐債權無法求償，具有法律上之利害關係，
    為此依法聲請選任被繼承人丙○○之遺產管理人。
三、經查，聲請人之前開主張，業據提出財政部臺灣省北區國稅
    局中壢稽徵所函影本、財政部臺北市國稅局財產歸屬資料清
    單、綜合所得稅各類所得資料清單、本院97年2 月21日97年
    度行政字第38號家事法庭函影本、家庭成員資料、欠稅總歸
    戶查詢情形表等為證，並據本院依職權調閱本院96年度繼字
    第286 號拋棄繼承卷宗查核屬實；又被繼承人死亡迄今已逾
    民法第1177條所定一個月期間，仍無親屬會議選任之遺產管
    理人向本院陳明或向聲請人為處理債務之表示，堪認被繼承
    人所遺財產現確處於無人繼承、無人管理之狀態，則本件即
    有為被繼承人所遺財產選任遺產管理人之必要。
四、按遺產管理人之設，旨在管理保存及清算遺產，以免遺產散
    失，是以遺產管理人具有相當之公益色彩；又選任遺產管理
    人，除慮及管理遺產之公平性外，須考慮其適切性，須優先
    選任與遺債債權人無利害共同關係而得忠誠處理者為宜。本
    院已函請桃園律師公會推薦有意願擔任本件遺產管理人之人
    選，經該律師公會函覆推薦林清漢律師擔任本件遺產管理人
    ，此有該律師公會98年9月22日桃律公字第592號函在卷可參
    。本院審酌關係人林清漢律師具有專業知識及能力，當可秉
    持其專業倫理擔當此具公益性質之遺產管理人任務，聲請人
    亦曾具狀建議由執業律師擔任本件遺產管理人，因此選任林
    清漢律師為本件被繼承人所遺遺產之遺產管理人，應屬適當
    。是爰依首揭規定選任林清漢律師為遺產管理人並為公示催
    告。
五、聲請費用負擔之依據：非訟事件法第157 條。
中    華    民    國    98    年    11    月    20    日
                              家事法庭法  官  林曉芳
上列正本證明與原本無異
如對本裁定抗告須於裁定送達後10日內向本院提出抗告狀，並繳
納抗告裁判費新台幣1,000 元。
中    華    民    國    98    年    11    月    20    日
                                      書記官  張儷瓊

司法院資訊處製作；財團法人民間司法改革基金會備份。
